# 请教：委托贷款是否有相关文件

提问人：xiaoqiang0818 时间：2013-03-17 10:32:45
陈版，看了您发的研究 2012 ，其中：由于委托贷款在新会计准则下不再被定义为一项“投资”，因此其利息收入也不能列为“投资收益”。从另一方面讲，委托贷款的利息收入符合《企业会计准则第 14 号--收入》中对于“让渡资产使用权收入”的定义和确认条件。 该项规定，新准则在哪里体现，有相关文件么，如果这样的话，现金流是否也得改，还能放在投资活动里么

回答人：chenyiwei
回复 xiaoqiang0818 的帖子
主要依据是《企业会计准则第 14 号——收入》对“收入”的定义，以及没有把这种情况列入不适用该准则的范围。
利息现金流量的列报目前尚未达成共识。我个人倾向于：委托贷款本金的发放和收回作为投资活动；利息的取得作为经营活动——收到的其他与经营活动有关的现金。